【裁判字號】    98,訴,809
【裁判日期】    990330
【裁判案由】    妨害性自主罪
【裁判全文】
臺灣高雄地方法院刑事判決               98年度訴字第809號
公  訴  人  臺灣高雄地方法院檢察署檢察官
被      告  丙○○
選任辯護人  陳旻沂律師
上列被告因妨害性自主罪案件，經檢察官提起公訴（97年度偵字
第32391號），本院判決如下：
    主  文
丙○○對未滿十四歲之女子犯強制猥褻罪，處有期徒刑參年陸月
。
    事  實
一、丙○○前為代號0000-0000 女（民國87年6 月○日生，真實
    姓名年籍詳卷，下簡稱乙○）之母0000-0000A女（真實姓名
    年籍詳卷，下簡稱乙女）之男友，於97年10月9 日凌晨4 時
    許，前往乙○之高雄市前鎮區住處（真實地址詳卷）欲找乙
    女，適遇乙女不在家中，見乙○在房間內睡覺有機可乘，明
    知乙○係未滿14歲之女子，竟基於對未滿14歲之女子強制猥
    褻之犯意，憑藉一身酒意，先在床邊向乙○表示要找乙女，
    待乙○驚醒後，丙○○即躺臥在乙○身旁，違反乙○之意願
    逕自抱住乙○身體，乙○一時驚慌而哭泣，丙○○乃以手示
    意乙○不要發出聲音，旋又違反乙○之意願以手撫摸乙○之
    胸部，並拉下自己所穿牛仔褲之拉鍊後露出生殖器，強行抓
    住乙○之手觸摸自己之生殖器，雖經乙○極力反抗將手抽回
    ，惟仍反抗不及碰觸到丙○○之生殖器，以此強暴方式對乙
    ○為猥褻行為，藉以滿足自己之性慾。適乙○之外祖母0000
    -0000B女（真實姓名年籍詳卷，下簡稱甲○）發現有異循聲
    前往房間查看，丙○○見事跡敗露，乃趁隙逃逸。
二、案經乙○及乙女訴由高雄市政府警察局前鎮分局報告臺灣高
    雄地方法院檢察署檢察官偵查起訴。
    理  由
一、程序及證據能力部分：
    (一)按司法機關所製作必須公示之文書，不得揭露被害人之姓
      名、出生年月日、住居所及其他足資識別被害人身分之資
      訊，性侵害犯罪防治法第12條第2 項定有明文。所謂其他
      足資識別被害人身分之資訊，包括被害人照片、影像、聲
      音、住址、就讀學校、班級、工作場所或其有關係之親屬
      姓名年籍等個人基本資料而言。本件公訴意旨認被告丙○
      ○係觸犯刑法第224 條之1 對未滿14歲之女子為強制猥褻
      之罪，屬上開法律所稱性侵害犯罪，而被告係被害人乙○
      之母乙女之前男友，為與被害人乙○有關係之人，依上開
      規定，本判決之內容不予揭露被害人乙○及相關證人之姓
      名、年籍、地址、犯罪地點等足資識別被害人乙○身分之
      資訊，合先敘明。
    (二)被告於警詢之供述有證據能力：
      又按被告之自白，非出於強暴、脅迫、利誘、詐欺、疲勞
      訊問、違法羈押或其他不正之方法，且與事實相符者，得
      為證據，刑事訴訟法第156 條第1 項定有明文。被告之選
      任辯護人雖以被告於警詢所稱想自慰等內容，與錄音內容
      不符，而認此部分供述不具證據能力云云。惟查，被告於
      偵查中供稱：「（問：你有跟警察先生說你是自慰嗎？）
      有，因為我以為抓下體就是自慰」等語（見偵卷第29頁）
      及於本院審理中供稱：「我是跟警察說是抓下體，警察說
      這樣就算是自慰，所以我才這樣說」等節（見本院訴卷第
      95頁），核與臺灣高雄地方法院檢察署檢察事務官重新播
      放被告之警詢錄音內容，顯示：「我是自己在那個……」
      、「我是自己在弄」及「（警員問：你在自慰是嗎？）是
      ……」，有勘驗報告1 份在卷可佐（見偵卷第42、43頁）
      ，足見被告確有於警詢時陳述過自慰等語，惟僅爭執其所
      謂自慰之意即係指抓下體之動作，是被告於警詢所稱想自
      慰等內容即與錄音內容相符。復依卷內所存事證，亦未見
      被告於警詢之供述係出於強暴、脅迫、利誘、詐欺、疲勞
      訊問、違法羈押或其他不正之方法所為，自應認有證據能
      力。
    (三)證人乙○於警詢之證述有證據能力：
      1.另按被告以外之人於審判外之言詞或書面陳述，除法律
        有規定者外，不得作為證據；被告以外之人於檢察事務
        官、司法警察官或司法警察調查中所為之陳述，與審判
        中不符時，其先前之陳述具有較可信之特別情況，且為
        證明犯罪事實存否所必要者，得為證據，刑事訴訟法第
        159 條第1 項及第159 條之2 分別定有明文。依上開條
        文規定，被告以外之人於檢察事務官、司法警察（官）
        調查時所為之陳述，屬傳聞證據，依同法第159 條規定
        ，本無證據能力，必須「具有較可信之特別狀況」及「
        必要性」二要件，始例外得適用上開第159 條之2 規定
        ，認有證據能力而可採為證據。所謂「具有較可信之特
        別情況」係屬於證據能力之要件，法院應就偵查或調查
        筆錄製作之原因、過程及其功能等加以觀察其信用性予
        以判斷；又此「必要性」之要件，必須該陳述之重要待
        證事實部分，與審判中之陳述有所不符，包括先前之陳
        述詳盡、於後簡略，甚至改稱忘記、不知道等，雖非完
        全相異，但實質內容已有不符者在內（最高法院96年度
        臺上字第4304號、第4365號、第4414號判決意旨可資參
        照）。
      2.本件證人乙○係被告有無強制猥褻犯行之重要證人，其
        於警詢時對於被告強制猥褻之情節陳述詳盡明確，然於
        本院審理時則翻異前詞，否認曾遭被告強制猥褻之情。
        惟查，證人乙○係於事發當日上午10時10分許，在高雄
        市政府社會局家暴暨性侵害防治中心製作警詢筆錄，其
        距事發當時僅隔6 小時而已，相較於本院審理時已有 1
        年又5 月之久，其於警詢時所為之證述距離案發當時自
        屬較近，記憶較為新鮮，且證人乙○係由其母乙女及社
        工員在旁陪同製作警詢筆錄，如遇壓力或精神不穩，可
        由親人及專業社工人員當場給予適時照顧及支持，較不
        至承受不當壓力而為誤導或偏頗之言。復觀之臺灣高雄
        地方法院檢察署檢察事務官勘驗證人乙○於警詢之錄音
        帶內容，詢問人係以一問一答方式即時繕打筆錄，詢問
        人及被詢問人之態度均為正常，且過程均經連續錄音而
        無間斷，有勘驗報告在卷可稽（見偵卷第41頁正反面）
        ，是該警詢筆錄製作過程尚合於實際情況而無誘導或造
        假之虞。參以證人乙○均能理解警員所詢問題並據以答
        覆，別無答非所問之情，其精神狀況及識別能力堪屬正
        常。故綜具上開外部情況觀之，顯未有受不當外力干擾
        、內在之壓力及事後串謀之可能性，堪認證人乙○於警
        詢中之陳述具有特別可信之情況。
      3.又證人乙○嗣於本院審理中，對於其遭被告強制猥褻之
        重要細節，諸如被告是否以手摸乙○胸部、有無抓住乙
        ○之手觸摸被告生殖器等情，均已改稱沒有等語（見本
        院訴卷第74頁），顯與先前警詢時證述內容有所不符，
        而證人乙○上開警詢之陳述，乃證明被告犯罪事實之存
        否所不可欠缺，具有必要性，是依刑事訴訟法第159 條
        之2規定，其先前於警詢之證述，應認具有證據能力。
    (四)證人乙女於警詢之證述無證據能力：
      再按被告以外之人，於審判外之言詞或書面陳述，除法律
      有規定者外，不得作為證據。是被告以外之人於司法警察
      （官）調查中所為之陳述，依刑事訴訟法第159條第1項規
      定，係屬傳聞證據，原則上無證據能力。本件證人乙女於
      警詢所言，係屬審判外之陳述，且其證述內容係關於案發
      後聽聞證人乙○陳述遭受被告性侵害細節，為轉述傳來之
      訊息，尚非證明被告犯罪事實之存否所不可欠缺，是證人
      乙女於警詢之陳述，即無援用之必要性，核認應無證據能
      力。
    (五)末按被告以外之人於審判外之言詞或書面陳述，除法律有
      規定者外，不得作為證據，惟經當事人於審判程序同意作
      為證據，法院審酌該言詞陳述或書面陳述作成時之情況，
      認為適當者，亦得為證據；當事人於法院調查證據時，知
      有刑事訴訟法第159條第1項不得為證據之情形，而未於言
      詞辯論終結前聲明異議者，視為有前項之同意，同法第15
      9條第1項及第159條之5分別定有明文。查本判決所引用據
      以認定犯罪事實存否之被告以外之人於審判外之言詞或書
      面陳述，除如上所述證人乙女於警詢之證述無證據能力及
      證人乙○於警詢之證述有證據能力外，經本院於準備程序
      中詢問當事人使其就證據能力之有無表示意見，均明示同
      意具有證據能力（見本院審訴卷第23頁）。嗣於審判期日
      ，本院復依各該證據不同之性質，分以提示或告以要旨等
      法定調查方法逐一調查，並使當事人表示意見（本院訴卷
      第43頁至46頁），且亦查無法定證據取得禁止或證據使用
      禁止之情形，故認所引用各項證據資料，均具證據能力而
      得做為證據。
二、實體部分：
    訊據被告丙○○固坦承於前揭時、地與被害人乙○共睡一床
    等情，惟矢口否認有何強制猥褻之犯行，並辯稱：先前曾在
    乙女住處睡覺，事發時伊因喝醉乃與乙○共睡一床，惟伊酒
    後身體很熱，加上房間又悶，遂拉開自己褲子之拉鍊，以手
    朝胯下抓癢，並未撫摸乙○胸部，亦未抓乙○之手觸摸自己
    之生殖器；伊於警詢時向警方表示自己抓下體，以為就是自
    慰之意思，才會表示在自慰；對於上揭行為致令乙○誤會受
    到驚嚇，伊深感抱歉等語。經查：
    (一)被告於前揭時、地，將乙○抱住後，逕自撫摸乙○胸部，
      再強行抓住乙○之手觸摸其生殖器予以猥褻，以滿足自己
      性慾，嗣為乙○之外祖母甲○發覺有異上樓查看，被告乃
      趁隙逃逸之事實，業據證人乙○於警詢時證稱：「今天早
      上（9 日）大約四點多，我在家裡房間（一樓半）睡覺，
      我哥哥睡在我旁邊，我聽到有人在我旁邊講話，我就醒過
      來了，就看到叔叔丙○○跪在我床旁邊，然後叔叔就把我
      推到床旁邊，接著他就躺在我旁邊，然後他把我抱住，我
      當時一直在發抖，我就哭了，他用他的手示意我不能發出
      聲音，然後用手按住我的胸部，大概五秒鐘，我會痛，然
      後他把他的牛仔褲拉鍊拉開，露出他的生殖器，拉我的手
      抓住去摸他的生殖器，我當時有很用力的要把手抽回來，
      但還是有碰到一點點他的陰莖，剛好阿媽從一樓上來，然
      後叫我媽媽的名字，他就躲在門的後面，然後阿媽又下樓
      去，叔叔就跑去二樓，我就去一樓找阿媽，抱住阿媽一直
      哭，阿媽就問我為什麼要哭，我跟阿媽說丙○○跑到家裡
      面……我就把發生的事情跟阿媽講，等媽媽回來之後我們
      就報警處理了」、「（問：當時你為何不向家人求救或大
      聲喊叫？）因為他叫我不能出聲，我當時很害怕，如果不
      聽他的話他會對我不利」等情（見警卷第8 、9 頁）及本
      院審理中證述：「（問：作筆錄那天，在天還沒亮凌晨四
      時許，丙○○有沒有到你睡覺的房間裡？）有」、「（問
      ：那時候你原本在作什麼？）我在睡覺」、「（問：他進
      來房間後有跟你說話？）他說他要找媽媽」、「（問：那
      一天丙○○到你房間之後，你有沒有哭？）有」、「（問
      ：你有沒有哭著跑到一樓找外祖母？）有」、「（問：你
      在哭的時候，外祖母有沒有問你為什麼哭？）有」、「（
      問：外祖母有沒有因此跑到樓上？）有」及「（問：你有
      沒有跟媽媽說丙○○到你的房間的事情？）有」等節（見
      本院訴卷第73、75、77頁），衡以證人乙○就其如何遭被
      告強制猥褻之事發過程描述具體詳實，未見有何違反常情
      之處，且其為年僅10歲之幼童，心思單純，復與被告之關
      係良好，彼此間未曾有過不愉快之事，亦據證人乙○於警
      詢證稱：「（問：在認識期間，你們如何互動？）他對我
      還好，我還蠻喜歡他的」（見警卷第8 頁）及偵查中證稱
      ：「（問：之前你和丙○○是否有發生不愉快的事？）沒
      有」等內容可參（見偵卷第25頁），足見證人乙○當不至
      無端攀誣被告，倘非確有其事，應無可能證述上揭遭被告
      強制猥褻之情節。
    (二)復證之被害人乙○之外祖母甲○於偵查中證稱：「當時我
      在睡覺，我有聽到有人進來的腳步聲，我就上去一樓和二
      樓的中間那裡我女兒的房間，又看不到有別人，我喊是誰
      進來，也沒有人應答出聲，我下來在客廳喝水看電視，我
      小孫女0000-0000 （即乙○）很怕陌生人，一看到不熟的
      人，就會哭，她當時跑下來看起來還沒有睡醒，就跟我說
      阿媽阿媽有人在上面，我又再上去，在樓梯轉角的地方遇
      到丙○○，他正要下來，我問他怎麼上來這裡，他說不好
      意思吵到我，他說他要來找我女兒」等語（見偵卷第69頁
      ），核與證人乙○前揭所述其遭被告性侵害後下樓向外祖
      母甲○哭訴及被告出現屋內乙節大致相符。且依證人乙○
      之母乙女於偵查中證稱：「（問：97年10月9 日當天，妹
      妹是否有跟你說丙○○猥褻她的事？）有」等語（見偵卷
      第36頁）及本院審理中證稱：「女兒是說他是有拉她的手
      」、「（問：你女兒有沒有跟你說他有摸到你女兒的胸部
      ？）有」、「（問：你女兒有沒有跟你提到說丙○○在房
      間內將生殖器露出來？）有」等情（見本院訴卷第92、93
      頁），堪認證人乙○所言曾於事發後向證人乙女告知遭被
      告性侵害之細節屬實。參之社工員即證人丁○○於本院審
      理中證述：「是被害人跟母親到前鎮的派出所報案，我跟
      婦幼隊的女警過去一起作筆錄」及「她（即乙○）說她在
      睡覺時，被告到她的房間，被告動手摸被害人的胸部，…
      …被告用手拉她的手去摸被告的生殖器」等節（見本院訴
      卷第頁），益見證人乙○確有於警詢時指訴被告對之強制
      猥褻之情。
    (三)再者，被告於警詢供承：「我有前往0000-0000A（即乙女
      ）家中，在0000-0000A房內等0000-0000A」、「我只有抱
      住0000-0000 （即乙○）肩頸部位……我有脫下牛仔褲並
      露出生殖器自慰」、「當時我躲在門後，待其祖母下樓後
      ，就趕緊離去」（見警卷第5 頁）及本院審理中供稱：「
      我走下來時，有看到她阿媽，她阿媽問我要作什麼，我說
      要找小孩媽媽」等節（見本院訴卷第95頁），足見被告確
      有於前揭時、地抱住被害人乙○及自行脫下牛仔褲露出生
      殖器之事實，亦與被害人乙○上揭證述被告將之抱住及被
      告露出生殖器之內容互相吻合。此外，復有高雄市政府警
      察局前鎮分局99年1 月15日高市警前分偵字第0990000385
      號函暨附件現場照片9 張、現場圖1 張、證人乙○、乙女
      指認被告相片2 張及臺灣高雄地方法院檢察署97年度偵字
      第32391 號勘驗報告1 份在卷可佐，足見證人乙○上開於
      警詢證述內容與事實相符，堪值採信。
    (四)證人乙○雖於本院審理中翻異前詞，改稱被告未撫摸其胸
      部，亦未抓住其手觸摸被告之生殖器云云。惟查：
      1.按半夜惡夢固然足使人驚嚇不已，惟只須於驚醒後稍作
        調息片刻，心神即可平復，尚不至妄指他人犯罪。本件
        證人乙○所稱因作惡夢受到驚嚇，故而誣指被告對之性
        侵害，且其所指性侵害之細節鉅細靡遺，誠屬匪夷所思
        ，而證人乙○對此僅泛言帶過，未有合理交代以釋疑義
        ，是否確有其事，已足啟人疑竇。復依證人丁○○於本
        院審理中所稱：「（問：作警詢筆錄時，被害人她有提
        到是因為看電視作惡夢才驚醒的事情？）當時沒有提到
        」及「（問：在作警詢筆錄時，被害人跟其母有說這是
        一場誤會嗎？）當時沒有說」等節（見本院訴卷第81頁
        ），證人乙○於警詢時全然未曾提及因看電視作惡夢而
        驚醒之情，是證人乙○於本院審理中所言被告未撫摸其
        胸部，亦未抓住其手觸摸被告之生殖器云云，已非無疑
        。
      2.又證人乙○與被告平日關係良好，已如前述，應無惡意
        攀誣被告之理。甚者，證人乙○倘係因作惡夢致為不實
        指證，依理其於警詢時所為陳述遭被告強制猥褻之經過
        情節應屬不存在之事，然被告迭於警詢、偵查及本院審
        理中一再供稱確於事發當日與證人乙○共睡一床，並曾
        將褲子拉鍊拉下及胯下抓癢等情，而與證人乙○上開警
        詢所述遭被告強制猥褻之若干情節不謀而合，倘非確有
        其事，何以證人乙○之夢境竟至成真？殊有悖於常情。
        參以乙女身兼被害人乙○之母及被告之女友，其於案發
        後不久甫悉被告竟對自己女兒伸出魔爪，衡情自是既驚
        且疑，必然向被害人乙○詳加詢問、反覆探查，若非確
        認乙○所言屬實，當無可能於案發後不到6 小時內率爾
        報警處理，足見證人乙○於警詢時之證述內容，確係出
        於其個人真實經驗所為，應無造假虛捏之虞。
      3.反觀被害人乙○之母乙女，已知被告對乙○性侵害，莫
        不深惡痛絕，對於被告及被告家人避之唯恐不及，此見
        被害人乙○於警詢時指稱：「（問：你是否要對加害人
        丙○○提出性侵害告訴？）要，我媽媽也堅持要提出告
        訴」等語甚明，乙女自無可能主動聯繫被告或其家人和
        解。詎乙女事後竟主動與被告之父聯繫接洽，雙方並達
        成和解，此據證人乙女於本院審理中證述明確（見本院
        訴卷第92頁），並有卷附之和解書1 份可憑（見偵卷第
        32頁），顯見其中事有蹊蹺。又依證人乙女於偵查中陳
        稱：「對丙○○不好意思，造成誤會」等語（見偵卷第
        26頁）及本院審理中證稱：「或許是誤會，給他改過自
        新機會。我原諒他」等節（見本院訴卷第91頁），乙女
        係因被害人乙○誤會有意原諒被告，然倘本案確係出於
        被害人乙○之誤會所致，被告即為遭受攀誣被害之人，
        自應由被害人乙○徵得被告之原諒，乙女身為被害人乙
        ○之母，對被告表示歉意猶有不及，何來原諒被告之資
        格？是乙女前開所稱因出於誤會而原諒被告云云，顯然
        自相矛盾。況被告倘非確有被害人乙○所指不法之處，
        乙女又何必給予被告「改過自新」之機會？益見乙女係
        為息事寧人而與被告達成和解，其迴護被告之心至為昭
        然。
      4.綜上，證人乙○上揭於本院審理中所稱被告未撫摸其胸
        部，亦未抓住其手觸摸被告之生殖器云云，容有諸多不
        合常情及事實之處，復見其母乙女為息事寧人而與被告
        達成和解，衡情必亦施壓於乙○致故為迴護被告之詞，
        ，自不足採為有利於被告之認定。
    (五)又被告雖辯稱因酒後身體很熱，加上房間又悶，伊遂拉開
      自己褲子拉鍊，以手在胯下抓癢，並未撫摸乙○胸部，亦
      未抓乙○之手觸摸自己之生殖器；伊以為抓下體就是自慰
      ，才會於警詢時表示在自慰云云。惟查，被告初於警詢時
      供承抱住被害人乙○之身體、脫下自己牛仔褲露出生殖器
      及自慰等情（見警卷第5 頁），其後於偵查及本院審理中
      則僅供稱拉開拉鍊朝胯下抓癢一事，全然否認有何抱住被
      害人乙○之身體及脫下自己牛仔褲等情，顯見其前後供述
      避重就輕。又被告為成年之男性，且具專科畢業之學歷（
      見偵卷第4 頁警詢筆錄之教育程度欄），自有相當之教育
      程度及生活經驗，斷無不知「胯下抓癢」與「自慰」間之
      區別，是其辯稱以為抓下體就是自慰云云，殊與常情不合
      ，堪認被告上開所辯洵屬事後卸責之詞，不足採信。
    (六)末查，被害人乙○於案發時年僅10歲，係未滿14歲之女子
      一事，有卷附戶口名簿影本1 份可稽，而被告自承與被害
      人乙○之母乙女前係男女朋友，2 人自94年底起至97年10
      月10日止即已交往等情（見偵卷第28頁），依渠等交往期
      間長達將近3 年之久，被告應對乙女之生活狀況及家庭成
      員概況知之甚詳，應可知悉被害人乙○之教育程度。參以
      被告於警詢時亦供承知道被害人乙○尚未成年等語（見警
      卷第6 頁），堪認被告於案發時應已知悉被害人乙○係未
      滿14歲之女子至為灼然。
    (七)綜上，被告前揭所辯係屬事後卸責之詞，顯不足採，本件
      事證明確，被告以強暴方法對被害人乙○為猥褻行為之犯
      行堪以認定，自應依法論科。
三、被告明知被害人乙○係未滿14歲之女子，仍以違反被害人之
    意願抱住其身體及撫摸其胸部，並以抓住被害人之手觸摸自
    己生殖器之強暴方式而為猥褻行為得逞，核其所為，係犯刑
    法第224 條之1 之對未滿14歲之女子為強制猥褻罪。按兒童
    及少年福利法第70條第1 項規定，成年人故意對兒童或少年
    犯罪者，加重其刑至二分之一，但各該罪就被害人係兒童及
    少年已定有特別處罰規定者，不在此限。本件被告為成年人
    ，係故意對於未滿14歲之被害人乙○為性侵害犯罪，惟其所
    犯上開刑法第224 條之1 加重強制猥褻之罪，係以被害人年
    齡未滿14歲為其加重處罰之特別要件，依上揭條文但書之規
    定，自無適用該條文加重其刑之餘地，附此敘明。爰審酌被
    告身為被害人乙○之長輩，僅為滿足一己私慾，竟出以強暴
    手段性侵害被害人，影響被害人人格之健全發展至深且鉅，
    其犯罪手段及所生損害均屬非輕，復於犯後否認犯行，犯後
    態度不佳，併考量其前無任何刑案前科，平日素行尚稱良好
    ，此有臺灣高等法院被告前案紀錄表1 份在卷可參，惟因酒
    後失慮起意犯案，其猥褻時間尚屬短暫，嗣經被害人表示原
    諒，並與被害人及其母達成和解暨犯罪動機、目的等一切情
    狀，量處如主文所示之刑。
據上論斷，應依刑事訴訟法第299 條第1 項前段，刑法第224 條
之1，判決如主文。
本案經檢察官王兆琳到庭執行職務。
中    華    民    國    99    年    3    月    30     日

                  刑事第十三庭  審判長法  官  黃蕙芳

                                      法  官  王參和

                                      法  官  許仁豪
以上正本證明與原本無異。
如不服本判決應於收受送達後10日內向本院提出上訴書狀，並應
敘述具體理由；如未敘述上訴理由者，應於上訴期間屆滿後20日
內向本院補提理由書（均須按他造當事人之人數附繕本）「切勿
逕送上級法院」。
中    華    民    國    99    年    3     月    30    日
                                      書記官  王翌翔
附錄法條：刑法第224 條之1。
中華民國刑法第224條之1
（加重強制猥褻罪）
犯前條之罪而有第 222 條第 1 項各款情形之一者，處 3 年以
上 10 年以下有期徒刑。

司法院資訊處製作；財團法人民間司法改革基金會備份。
